臺灣高等法院民事裁定　　　　　　　　 100年度抗字第1652號
　　抗告人　文毓智
上列抗告人因與相對人即債權人華泰商業銀行股份有限公司間聲
請拍賣抵押物強制執行事件，對於中華民國100年10月28日臺灣
臺北地方法院100年度事聲字第328號所為裁定提起抗告，本院裁
定如下：
    主  文
抗告駁回。
抗告費用由抗告人負擔。
    理  由
一、按「當事人對於司法事務官處理事件所為之終局處分，得於
    處分送達後十日之不變期間內，以書狀向司法事務官提出異
    議。」民事訴訟法第240條之4第1項前段定有明文，此項規
    定，於強制執行程序準用之，強制執行法第30條之1亦定有
    明文。次按當事人經指定送達代收人向受訴法院陳明者，應
    向該代收人為送達。又送達於住居所、事務所或營業所不獲
    會晤應受送達人者，得將文書付與有辨別事理能力之同居人
    或受僱人，此觀民事訴訟法第133條、第137條第1項規定即
    明。而受公寓大廈管理委員會僱用之管理員，其所服勞務包
    括為公寓大廈住戶接收文件者，性質上應屬全體住戶之受僱
    人，即與民事訴訟法第137條第1項規定之受僱人相當（最高
    法院90年度台抗字第86號裁判意旨參照）。
二、原法院95年度執字第55091號強制執行事件，前於民國100年
    6月30日以北院木95執精字第55091號函通知抗告人如原裁定
    附表（下稱附表）所示之土地及建物應合併拍賣，抗告人即
    於100年7月11日具狀主張附表所示之土地及建物不適用民法
    第877條規定，不得併付拍賣等語，聲明異議，經原法院司
    法事務官以依民法第877條第1項、公寓大廈管理條例第4條
    第2項之規定，如附表所示之建物及其基地應有部分應併付
    拍賣為由，於100年9月21日裁定駁回抗告人之聲明異議，上
    開裁定性質上為司法事務官所為之終局處分。查上開裁定係
    於100年9月26日向抗告人之送達代收人趙坤淵住所即臺北市
    ○○○路1段86號2樓送達，因不獲會晤應受送達人趙坤淵，
    乃將裁定付與有辨別事理能力之受僱人即歌林商業大樓管理
    員代為簽收，有送達證書在卷可稽（原法院95年度執字第55
    091號卷(九)第368頁），依首開說明，該裁定業於100年9月26
    日生合法送達之效力。而趙坤淵送達處所位於原法院所在地
    ，無在途期間可供扣除，異議期間應自送達裁定翌日起算，
    至100年10月6日即屆滿。抗告人遲至100年10月13日方提出
    異議，此有民事聲請狀上之收文戳章可憑（原法院卷第4頁
    ），顯已逾異議之不變期間。原法院因認抗告人異議不合法
    ，裁定駁回異議，於法並無違誤。又抗告人之異議不合法，
    程序上應予駁回，原法院無須就抗告人主張之異議理由論究
    。抗告意旨謂：原裁定於100年10月28日作成，抗告人於13
    日後之同年11月9日上午始收到，以此估算司法事務官於100
    年9月21日所為之上開裁定，其於100年10月13日提出異議，
    應屬合理範圍，若以往來延遲而怪罪基層的大樓管理員及分
    送郵件的同仁，實有欠厚道，原法院以公文書往來延遲數日
    為由駁回異議，非就異議內容論述，有失公允，殊為可惜等
    語，殊非可採。從而，抗告意旨指摘原裁定不當，求予廢棄
    ，委無理由，應予駁回。
三、據上論結，本件抗告為無理由，爰裁定如主文。
中    華    民    國   100    年    12    月    23    日
                  民事第十三庭
                      審判長法  官  蕭艿菁
                            法  官  賴劍毅
                            法  官  林麗玲
正本係照原本作成。
本裁定除以適用法規顯有錯誤為理由外，不得再抗告。如提起再
抗告，應於收受後10日內委任律師為代理人向本院提出再抗告狀
。並繳納再抗告費新台幣１千元。
中    華    民    國   100    年    12    月    23    日
                            書記官  陶美玲